臺灣高雄地方法院民事判決
111年度鳳小字第174號
原      告  陳義川  
被      告  傅思豪  
上列當事人間請求侵權行為損害賠償(交通)事件，本院於民國11
1年4月7日言詞辯論終結，判決如下：
    主      文
一、被告應給付原告新臺幣（下同）5,967元，及自民國（下同
    ）111年3月9日起至清償日止，按週年利率5 ％計算之利息。
二、原告其餘之訴駁回。
三、訴訟費用1,000 元由被告負擔。
四、本判決第一項得假執行。
    事實及理由

一、被告經合法通知，未於言詞辯論期日到場，核無民事訴訟法
    第386 條所列各款情形，爰依原告之聲請，由其一造辯論而
    為判決。
二、原告主張：被告於110年8月31日17時30分許，駕駛所有人為
    快立潔企業社之車牌號碼為0000-00號自用小貨車行經高雄
    市鳳山區鳳東路時，擦撞伊所有而停放於鳳東路428號前之
    車牌號碼為000-0000號自小客車（下稱系爭車輛），致系爭
    車輛之車頭毀損，被告擦撞系爭車輛後隨即逃離現場，系爭
    車輛受損之維修費用為1萬5,800元（工資費用4000元，零件
    費用1萬1,800元），為此，爰依民法侵權行為之法律關係提
    起本件訴訟等語。並聲明：被告應給付原告1萬5,800元，及
    自起訴狀繕本送達翌日起至清償日止，按週年利率5 ％計算
    之利息。
三、被告受合法通知，未於言詞辯論期日到場爭執，亦未提出書
    狀作何聲明或陳述。
四、本院得心證之理由：
㈠、按汽車、機車或其他非依軌道行駛之動力車輛，在使用中加
    損害於他人者，駕駛人應賠償因此所生之損害，民法第191 
    條之2 前段有明文可參。查原告主張之事實，業據其提出估
    價單、系爭車輛受損照片、高雄市政府警察局交通事故當事
    人登記聯單、道路交通事故現場圖、高雄市政府警察局道路
    交通事故初步分析研判表等件為證（本院卷第15至26頁），
    並經本院職權調閱本件事故道路交通事故現場圖等資料1 份
    在卷可稽（本院卷第45至66頁）。而被告就原告主張之事實
    ，已於相當時期受合法通知，其於言詞辯論期日未到場爭執
    ，亦未提出書狀作有利於己之聲明或陳述以供本院審酌，依
    民事訴訟法第280 條第3 項、第1 項規定，視同自認。是本
    件依調查證據之結果，認原告主張之事實堪信為真實。從而
    ，原告依上開規定請求被告給付系爭車輛維修費用，為有理
    由。
㈡、次按不法毀損他人之物者，被害人得請求賠償其物因毀損所
    減少之價額；負損害賠償責任者，除法律另有規定或契約另
    有訂定外，應回復他方損害發生前之原狀，前項情形，債權
    人得請求支付回復原狀所必要之費用，以代回復原狀，民法
    第196 條、第213 條第1 項、第3 項分別定有明文。又依民
    法第196 條請求賠償物被毀損所減少之價額，得以修復費用
    為估定之標準，但以必要者為限，例如：修理材料以新品換
    舊品，應予折舊，此有最高法院77年5 月17日77年度第9 次
    民事庭會議決議可資參照。故債權人所得請求者既為回復原
    狀之必要費用，倘以維修費用為估定其回復原狀費用之標準
    ，則修理材料以新品換舊品時，即應予折舊。而關於固定資
    產折舊率又可分為平均法及定率遞減法。所謂平均法係以固
    定資產成本減除殘價後之餘額，按固定資產耐用年數表規定
    之耐用年數平均分攤，計算其每期折舊額，定率遞減法係以
    固定資產每期減除該期折舊額之餘額順序作為各次期計算折
    舊之基數，而以一定比率計算其折舊額。是依損害賠償之目
    的在於填補被害人實際損害之目的而言，應採用平均法計算
    折舊，較為公允。查原告支出系爭車輛修復費用為1萬5,800
    元（工資費用4,000元，零件費用1萬1,800元），此費用維
    修之項目核與系爭車輛因本件事故造成之車損部位相符，堪
    認均屬修復所必要。而系爭車輛係100年3月出廠（本院卷第
    67頁），迄本件事故發生時即110年8月31日，已使用逾5年
    ，則零件扣除折舊後之修復費用估定為1,967元【計算方式
    ：1.殘價＝取得成本÷( 耐用年數＋1)即11,800÷(5+1)≒1,967
    （小數點以下四捨五入）；2.折舊額 ＝(取得成本－殘價)×1/
    （耐用年數）×（使用年數）即(11,800－1,967) ×1/5×（5+0
    /12）≒9,833（小數點以下四捨五入）；3.扣除折舊後價值＝
    （新品取得成本－折舊額）即11,800－9,833＝1,967】，另加
    計毋庸折舊之工資費用4,000元，系爭車輛之修復費用應為5
    ,967元，逾此範圍之部分，則不應准許。
㈢、末按遲延之債務，以支付金錢為標的者，債權人得請求依法
    定利率計算之遲延利息；應付利息之債務，其利率未經約定
    ，亦無法律可據者，週年利率5 ％；給付無確定期限者，債
    務人於債權人得請求給付時，經其催告而未為給付，自受催
    告時起，負遲延責任。其經債權人起訴而送達訴狀，與催告
    有同一之效力，民法第203 條、第233 條第1 項前段、第22
    9 條第2 項亦分別定有明文。查原告起訴狀繕本已於111 年
    3月8日送達被告（本院卷第43頁），準此，原告請求給付自
    起訴狀繕本送達翌日即111年3月9日起至清償日止，按週年
    利率5 ％計算之利息，於法並無不合，應予准許。
五、綜上，原告基於民法第191 條之2 前段規定，請求被告給付
    5,967元，及自111年3 月9 日起至清償日止之法定遲延利息
    ，此部分為有理由，應予准許。逾此範圍之請求則無理由，
    應予駁回。
六、本件係就民事訴訟法第436 條之8 適用小額訴訟程序所為被
    告敗訴之判決，依同法第436 條之20規定，由本院依職權宣
    告假執行。
七、本件應適用小額訴訟程序，依民事訴訟法第436 條之19第1
    項規定，法院為訴訟費用之裁判時，併確定訴訟費用額為1,
    000 元。另原告之訴雖一部有理由、一部無理由，然因原告
    確有提起本件訴訟必要，且起訴後應徵之裁判費至少為1,00
    0 元（民事訴訟法第77條之13規定參照），是本院認應依民
    事訴訟法第79條規定，酌量情形由被告全部負擔。
中　　華　　民　　國　　111 　年　　4 　　月　　11　　日
          　　　　鳳山簡易庭  法  　官  林育丞
以上正本係照原本作成。
民事訴訟法第436條之24第2項：對於本判決之上訴，非以違背法
令為理由，不得為之。
如對本判決上訴，須於判決送達後20日內向本院提出上訴狀，並
須表明原判決所違背之法令及其具體內容與依訴訟資料可認為原
判決有違背法令之具體事實之上訴理由。（均須按他造當事人之
人數附繕本）。　　　　　　　　　
中　　華　　民　　國　　111 　年　　4 　　月　　12　　日
                              書  記  官  陳秋燕